【裁判字號】    98,易,414
【裁判日期】    980831
【裁判案由】    竊盜
【裁判全文】
臺灣嘉義地方法院刑事判決               98年度易字第414號
公  訴  人  臺灣嘉義地方法院檢察署檢察官
被      告  丁○○
                    （現於臺灣嘉義監獄鹿草分監執行中）
上列被告因竊盜案件，經檢察官提起公訴（九十八年度偵字第三
四一七號），經被告於準備程序中為有罪之陳述，本院裁定以簡
式程序進行審理，判決如下：
    主  文
丁○○犯如附表所示罪伍罪，均累犯，各如附表所示之刑。應執
行有期徒刑貳年。
    犯 罪 事 實
一、丁○○前於民國八十八年間因傷害案件，經法院判處有期徒
    刑一年，緩刑五年確定，嗣緩刑因案遭撤銷。又因竊盜案件
    ，經本院以八十八年度易字第一三二０號判處有期徒刑一年
    六月，後經裁定減刑為有期徒刑九月確定；復因違反槍砲彈
    藥刀械管制條例，經本院以八十九年度訴字第二二０號判處
    有期徒刑二年六月，併科罰金十萬元確定，後上開二罪經定
    應執行刑為有期徒刑三年二月確定。復先後因施用第二級毒
    品、竊盜、偽證等案件，經本院分別以八十九年度簡字第一
    四０號、八十九年度易字第七一九號及臺灣高等法院臺中分
    院以九十年度上訴字第二０三四號分別判處有期徒刑三月、
    有期徒刑二年、有期徒刑十月確定，後該三罪定應執行刑為
    二年十月確定，並與上開各應執行罪刑接續執行，迄九十七
    年三月十九日縮刑期滿執行完畢。猶不知悔改，竟意圖為自
    己不法之所有，分別基於加重竊盜及普通竊盜之犯意，於如
    附表所示時、地，以如附表所示方式，竊取如附表所示財物
    得手。嗣於九十八年四月二十日十一時五十分許，為警在其
    位在嘉義市○○街一九三號租屋處內扣得其所竊得之部分物
    品而查獲上情。
二、案經嘉義市政府警察局移請臺灣嘉義地方法院檢察署檢察官
    偵查起訴。
    理  由
一、訊據被告丁○○對於上揭犯罪事實均坦承不諱，核與證人丙
    ○○、己○○、甲○○、戊○○、乙○○警詢時之證詞大致
    相符，並有贓物認領保管單、被害報告單各五份、嘉義市政
    府警察局扣押筆錄、扣押物品目錄表、扣押物品收據各乙份
    及現場照片五幀附卷可稽，均足資擔保被告於本院審理時所
    為之上開任意性自白確與事實相符，而堪以採信。此外，被
    告所攜帶前往如附表編號3至編號5行竊之螺絲起子二把，一
    支長約十七公分、一支長約十二公分，前端均為金屬製、後
    端為塑膠握柄等情，此據被告供承明確，並有扣案物品照片
    乙幀在卷可憑，若持上開工具攻擊人身，自足成傷，是自屬
    兇器無疑。故本件事證明確，被告上開犯行均至堪認定，均
    應依法論科。
二、按刑法第三百二十一條第一項第三款攜帶兇器竊盜罪，係以
    行為人攜帶兇器竊盜為加重條件，此所謂兇器，其種類並無
    限制，凡客觀上足對人之生命、身體、安全構成威脅，具有
    危險性之兇器均屬之，且只須行竊時攜帶此種具有危險性之
    兇器為已足，並不以攜帶之初有行兇之意圖為必要，此觀最
    高法院七十九年度臺上字第五二五三號判例意旨闡述甚明。
    故核被告如附表編號 1所為，係犯刑法第三百二十一條第一
    項第一款之夜間侵入住宅竊盜罪；其如附表編號 2所為，係
    犯刑法第三百二十條第一項竊盜罪；其如附表編號3至編號5
    所為，均係犯行法第三百二十一條第一項第三款之攜帶兇器
    竊盜罪。又被告所犯上開各罪，行為分殊，犯意各別，應分
    論併罰。又被告前有如犯罪事實欄所載前案紀錄等情，則有
    被告之臺灣高等法院被告前案紀錄表乙份附卷可佐，其於五
    年內故意再犯本件有期徒刑以上之罪，為累犯，均應依刑法
    第四十七條第一項加重其刑。至公訴意旨就如附表編號 1漏
    未斟酌被告係夜間侵入住宅而為竊盜犯行，而認被告係犯同
    法第三百二十條第一項普通竊盜罪，尚有未洽，惟其基本事
    實同一，本院自應予以審理，並變更起訴法條。爰審酌被告
    係高中肄業之智識程度、前有傷害、竊盜、偽證、違反毒品
    危害防制條例、恐嚇前科之素行、如附表所示各次行竊方式
    之犯罪手段，其所竊得之物品價值，以及其於犯罪後坦承犯
    行等一切情狀，分別量處如主文所示之刑，並定其應執行刑
    ，以資懲儆。
據上論斷，應依刑事訴訟法第二百七十三條之一第一項、第二百
九十九條第一項前段、第三百條，刑法第三百二十條第一項、第
三百二十一條第一項第一款、第三款、第四十七條第一項、第五
十一條第五款，判決如主文。
本案經檢察官陳則銘到庭執行職務。
中    華    民    國    98    年    8     月    31    日
                      刑事第五庭  法  官  曾宏揚
以上正本證明與原本無異。
如不服本判決應於收受判決後10日內向本院提出上訴書狀，並應
敘述具體理由；其未敘述上訴理由者，應於上訴期間屆滿後20日
內向本院補提理由書（均須按他造當事人之人數附繕本）「切勿
逕送上級法院」。告訴人或被害人如對於本判決不服者，應具備
理由請求檢察官上訴，其上訴期間之計算係以檢察官收受判決正
本之日期為準。
中    華    民    國    98    年    8     月    31    日
                                  書記官  陳慶昀
附錄論罪科刑法條：
中華民國刑法第320條第1項（普通竊盜罪、竊佔罪）
意圖為自己或第三人不法之所有，而竊取他人之動產者，為竊盜
罪，處 5年以下有期徒刑、拘役或5 百元以下罰金。
中華民國刑法第321 條第1 項（加重竊盜罪）
犯竊盜罪而有左列情形之一者，處6 月以上、5 年以下有期徒刑
：
一、於夜間侵入住宅或有人居住之建築物、船艦或隱匿其內而犯
    之者。
二、毀越門扇、牆垣或其他安全設備而犯之者。
三、攜帶兇器而犯之者。
四、結夥三人以上而犯之者。
五、乘火災、水災或其他災害之際而犯之者。
六、在車站或埠頭而犯之者。
附表：
┌──┬─────┬────────┬─────────┬───────────┬───┬───────┬───────┐
│編號│日期時間  │地點            │行竊方式          │竊得財物              │被害人│所犯罪名      │宣告刑        │
├──┼─────┼────────┼─────────┼───────────┼───┼───────┼───────┤
│1   │98年4月12 │嘉義市○○街160 │夜間侵入住宅行竊。│手錶1個、戒指2個、皮帶│丙○○│夜間侵入住宅竊│有期徒刑柒月。│
│    │日凌晨1至2│號住宅          │                  │3條、鞋2雙、衣服2件。 │      │盜罪          │              │
│    │時許      │                │                  │                      │      │              │              │
├──┼─────┼────────┼─────────┼───────────┼───┼───────┼───────┤
│2   │98年4月18 │嘉義市○○路地藏│徒手行竊。        │香菸60包、飲料36罐、NE│己○○│竊盜罪        │有期徒刑肆月。│
│    │日凌晨1時 │王廟前阿滿檳榔攤│                  │C隨身聽1部（含喇叭2個 │      │              │              │
│    │許        │                │                  │）。                  │      │              │              │
├──┼─────┼────────┼─────────┼───────────┼───┼───────┼───────┤
│3   │98年4月20 │嘉義市○○街195 │攜帶客觀上足供作為│螺絲起子2支、聲寶DVD播│甲○○│攜帶兇器竊盜罪│有期徒刑柒月。│
│    │日上午8時 │之1號1、2樓住宅 │兇器使用之螺絲起子│放器、手機各1具、珍珠 │      │              │              │
│    │許        │                │2支（一支長約十七 │粉2盒。               │      │              │              │
│    │          │                │公分、一支長約十二│                      │      │              │              │
│    │          │                │公分，前端均為金屬│                      │      │              │              │
│    │          │                │製後端為塑膠握柄）│                      │      │              │              │
│    │          │                │行竊。            │                      │      │              │              │
├──┼─────┼────────┼─────────┼───────────┼───┼───────┼───────┤
│4   │98年4月20 │嘉義市○○街195 │攜帶客觀上足供作為│佳能數位相機、SONY MP3│戊○○│攜帶兇器竊盜罪│有期徒刑柒月。│
│    │日上午8時 │之1號3樓第2間之 │兇器使用之螺絲起子│、隨身碟各1臺。       │      │              │              │
│    │20分許    │出租房間        │2支（規格同上）行 │                      │      │              │              │
│    │          │                │竊。              │                      │      │              │              │
├──┼─────┼────────┼─────────┼───────────┼───┼───────┼───────┤
│5   │98年4月20 │嘉義市○○街195 │攜帶客觀上足供作為│筆記型電腦1臺。       │乙○○│攜帶兇器竊盜罪│有期徒刑柒月。│
│    │日上午8時 │之1號3樓第3間之 │兇器使用之螺絲起子│                      │      │              │              │
│    │20分許    │出租房間        │2支（規格同上）行 │                      │      │              │              │
│    │          │                │竊。              │                      │      │              │              │
└──┴─────┴────────┴─────────┴───────────┴───┴───────┴───────┘


司法院資訊處製作；財團法人民間司法改革基金會備份。
